# 财务指标的差异幅度怎么理解和计算

提问人：wen.2221 时间：2012-03-09 08:59:56
《上海证券交易所上市规则》第十一章第三节 “业绩预告、业绩快报和盈利预测”11.3.6条“ 有关财务数据和指标的差异幅度将达到10%的”，这里的财务指标的差异幅度达到10%的，计算该差异幅度时是以现在指标减去原来指标再除以原来指标呢，还是以现在指标与原来的指标差异来认定？举例如下：
业绩快报时净资产收益率为9%，实际净资产收益率为4.5%，（快报计算时净资产少了一个 0 造成的），理解为指标差异率达到10%以下，还是理解为差异为4.5%。
在平时的分析中，对于比率类的指标，一般也是以二者相减的，举例 说，毛利率降低了本期与上期降低了多少个百分点（这里的百分点是差额），净资产收益率也是如此表述。

回答人：chenyiwei
个人理解，对净资产收益率等具有关键意义的重要财务指标，其“变动 10 ％”的界定应该是“（本期指标－上期指标）／上期指标”。否则，如果只是简单相减，则变动 10 ％已经是非常重大的变动，如果在简单相减达到 10 ％的变动幅度时才需要解释，则将会遗漏掉很多需要解释的情形。当然，也应当承认这种理解和常规的“相对数变动比例计算方法”并不一致，但有其自身的合理性。